# 请教陈版主：关于重大影响的判断

提问人：andry-c 时间：2012-05-30 11:12:45
陈老师，A公司持有一家保险公司12.5%的股权，并派驻一名财务总监进驻该保险公司，此种情况能否认定A公司对该保险公司为重大影响。保险公司的股权机构第一大股东持股20%,第而大股东为14.7%，A公司为第三大股东。这种情况下，A公司能否采用权益法对保险公司的长期股权投资进行后续计量？谢谢陈老师。
补充：此财务总监是A公司的母公司派驻的。

回答人：chenyiwei
仅仅依据“第三大股东，持股12.5%”和“由本公司的母公司派驻财务总监”这两项，尚不足以判断是否具有重大影响。由于财务总监属于执行层面的高管，而不是战略决策层，因此更需要获取的是该保险公司董事胡构成及其席位分配情况的信息。如果在保险公司董事会中享有较大比例的表决权（至少与其持股比例相适应），则还是不排除可能存在重大影响的。